【裁判字號】    92,訴,499
【裁判日期】    920324
【裁判案由】    毒品危害防制條例
【裁判全文】
臺灣板橋地方法院刑事判決                          九十二年度訴字第四九九號
    公  訴  人  臺灣板橋地方法院檢察署檢察官
    被      告  甲○○
右列被告因違反毒品危害防制條例案件，經檢察官提起公訴（九十一年度毒偵字第三
六四九號、九十一年度毒偵緝字第四七六號），及檢察官聲請併辦（九十二年度毒偵
字第八九號），本院判決如左：
    主  文
甲○○連續施用第一級毒品，累犯，處有期徒刑捌月，扣案如附表一、二所示之毒品
海洛因均沒收銷燬之；又連續施用第二級毒品，累犯，處有期徒刑陸月。應執行有期
徒刑壹年，扣案之如附表一、二所示之毒品海洛因均沒收銷燬之。
    事  實
一、甲○○前因涉犯肅清煙毒條例、麻醉藥品管理條例等案，經分別判處有期徒刑三
    年二月、五月確定，於民國八十七年四月二十六日執行完畢。又因施用第二級毒
    品安非他命違反毒品危害防制條例案件，經觀察、勒戒後，認無繼續施用毒品之
    傾向，業經臺灣基隆地方法院檢察署檢察官於八十七年九月二十一日以八十七年
    度偵字第四一０九號為不起訴處分確定。詎甲○○不知悔改，（一）明知海洛因
    業經毒品危害防制條例列為第一級毒品，不得施用或持有，仍基於施用毒品海洛
    因之概括犯意，自九十一年三月二十三日起至同年十月七日止，在台北縣樹林市
    ○○街一五四號及台北縣新莊市、桃園縣龜山鄉友人家中，將海洛因置於玻璃球
    中以火燒烤方式吸入煙霧或者將海洛因摻在香煙內吸食，連續施用第一級毒品海
    洛因多次，分別於九十一年三月二十三日二時三十分及九十一年十月八日一時許
    ，在桃園縣桃園市○○○街三十六號前及臺北縣樹林市○○街一五四號前為警查
    獲，警方並扣得如附表一所示之第一級毒品海洛因。嗣於九十一年十月八日於臺
    灣板橋地方法院檢察署檢察官訊問時為值勤法警林安旗發現，經內勤檢察官查扣
    如附表二所示之第一級毒品海洛因。（二）明知安非他命業經毒品危害防制條例
    列為第二級毒品，不得施用或持有，仍基於施用第二級毒品安非他命之概括犯意
    ，於九十一年三月二十三日、同年十月八日採尿前九十六小時內，於不詳地點，
    以將安非他命置於吸食器內，以火燻烤以產生煙霧加以吸用之方式，連續施用安
    非他命多次，於前揭時地分別為警查獲。而經本院以九十一年度毒聲字第二二四
    一號裁定送臺灣臺北看守所附設勒戒處所觀察、勒戒後，認有繼續施用毒品之傾
    向，經本院於九十一年十一月五日以九十一年度毒聲字第三六七一號裁定令入戒
    治處所施以強制戒治一年。
二、案經桃園縣警察局移由臺灣桃園地方法院檢察署呈請臺灣高等法院檢察署令轉臺
    灣板橋地方法院檢察署檢察官及檢察官主動簽分偵辦、及該署檢察官聲請併辦。
    理  由
一、被告甲○○對於前揭時地連續施用第一級毒品海洛因乙節坦承不諱，並有扣案如
    附表一、二所示之海洛因在卷可憑，又扣案之上開粉末經檢驗結果分別係毒品海
    洛因，復有法務部調查局九十一年四月二十五日、九十一年十一月二十一日編號
    分別為000000000號、000000000號鑑定通知書各一紙附卷可
    稽。再被告於前開時地二度為警查獲當時，經警採集尿液送桃園縣衛生局、行政
    院衛生署藥物食品檢驗局認可之台灣檢驗科技股份有限公司（藥檢認可字第○○
    一號）檢驗結果，均併呈安非他命及嗎啡陽性反應，且有桃園縣衛生局不法藥物
    尿液檢定書、台灣檢驗科技股份有限公司濫用藥物尿液檢驗報告各一紙在卷可按
    。按海洛因於人體內會代謝成嗎啡，因此涉嫌海洛因之施用者係檢驗其尿液中之
    嗎啡反應等情，此為本院職務上已知之事實，復觀以目前常見施用之第一級毒品
    皆係海洛因，甚少或甚至未見有施用鴉片或嗎啡者之常情，及被告自承其係施用
    海洛因等節，是其確係施用海洛因，而非嗎啡之事實，應堪以認定。而被告雖辯
    稱未施用第二級毒品安非他命云云，惟其於警詢中坦承確有吸用海洛因及安非他
    命二種（請見臺灣板橋地方法院檢察署九十二年度毒偵字第八九號第三頁背面第
    六行），且依前述之桃園縣衛生局不法藥物尿液檢定書、台灣檢驗科技股份有限
    公司濫用藥物尿液檢驗報告，被告之尿液送驗後亦有毒品安非他命之反應，是被
    告辯稱並無施用第二級毒品安非他命之言，乃屬無稽，無足採信。另被告先後被
    送觀察勒戒、強制戒治業如前述，復有臺灣高等法院被告全國前案紀錄表、台灣
    基隆地方法院檢察署八十七年度偵字第四一○九號不起訴處分書、臺灣板橋地方
    法院檢察署九十一年度聲觀字第一○三號聲請書影本、該署九十一年度聲戒字第
    一○六二號聲請書影本、本院九十一年度毒聲字第二二四一號裁定影本及本院九
十一年度毒聲字第三六七一號裁定影本、臺灣臺北看守所附設勒戒處所九十一年
    十月二十一日出具之有無繼續施用毒品傾向證明書等件在卷可參，足證被告前開
    自白屬實。本件事證明確，被告二犯施用海洛因及安非他命之犯行，均堪認定。
二、按海洛因、安非他命分別屬於毒品危害防制條例第二條第二項第一款、同條項第
    二款規定之第一級毒品及第二級毒品。被告甲○○施用海洛因及安非他命之行為
    ，係分別觸犯毒品危害防制條例第十條第一、二項之施用第一、二級毒品罪。其
    先後各多次施用海洛因及安非他命犯行，均時間緊接，犯罪構成要件相同，顯係
    基於概括犯意反覆為之，應依連續犯規定各論以一罪，並依法分別加重其刑。又
    其為施用海洛因與安非他命而持有海洛因及安非他命犯行，各為高度之施用行為
    所吸收，均不另論罪。再被告所犯之施用第一級毒品及施用第二級毒品二罪，犯
    意各別，行為互異，應分論併罰。公訴意旨雖未敘明被告於九十一年三月二十三
    日起至同年十月八日採尿前二十六小時止，該段時間內被告連續施用第一級毒品
    海洛因之犯行，然該部分事實，與公訴人就被告於九十一年三月二十三日、十月
    八日採尿前二十六小時內某時施用第一級毒品海洛因提起公訴之部分，有裁判上
    一罪關係，應為起訴效力所及，本院自得一併審究，附此敘明。查被告曾因違反
    肅清煙毒條例、麻醉藥品管理條例等案件，經台灣高雄地方法院判處有期徒刑三
    年二月、五月確定，於八十七年四月二十六日縮刑假釋期滿執行完畢，有臺灣高
    等法院被告全國前案紀錄表在卷可按，其受有期徒刑之執行完畢，五年內再犯本
    件有期徒刑以上之罪，為累犯，均依法遞加重其刑。爰審酌被告時值壯年，不知
    自愛，多次非法施用足以導致精神障礙及生命危險之毒品，戕害個人身體健康，
    與其犯罪之動機、目的、次數暨其施用毒品之期間、方式，事後坦承犯行等一切
    情狀，分別量處如主文所示之刑，並定其應執行刑，以示懲儆。
三、扣案如附表一、二所示之海洛因，應依毒品危害防制條例第十八條第一項宣告沒
    收銷燬之。
據上論斷，應依刑事訴訟法第二百九十九條第一項前段，毒品危害防制條例第十條第
一項、第二項、第十八條第一項，刑法第十一條前段、第五十六條、第四十七條、第
五十一條第五款，判決如主文。
中    華    民    國      九十二      年      三        月    二十四    日
                                      臺灣板橋地方法院刑事第五庭
                                          法  官 絲鈺雲
右正本證明與原本無異。
如不服本判決，應於判決送達後十日內，向本院提出上訴狀。
                                          書記官 許清秋
中    華    民    國      九十二      年      三        月    三十一    日
附錄本案罪科刑法條全文：
毒品危害防制條例第十條：
施用第一級毒品者，處六月以上五年以下有期徒刑。
施用第二級毒品者，處三年以下有期徒刑。
毒品危害防制條例第十八條：
查獲之毒品及專供製造或施用毒品之器具，不問屬於犯人與否，均沒收銷燬之。但合
於醫藥或研究之用者，得不予銷燬。
前項合於醫藥或研究用毒品或器具之管理辦法，由法務部會同行政院衛生署定之。
附表一：
海洛因四小包，均含第一級第六項毒品海洛因成分，合計淨重四點八六公克（包裝重
零點八二公克），純度百分之十九點二九，純質淨重零點九四公克。
附表二：
海洛因一包，含第一級第六項毒品海洛因成分，淨重二點五六公克（包裝重零點二三
公克），純度百分之三十六，純質淨重零點九二公克。


司法院資訊處製作；財團法人民間司法改革基金會備份。
